臺灣宜蘭地方法院刑事判決              100年度訴字第373號
公  訴  人  臺灣宜蘭地方法院檢察署檢察官
被      告  林恩煌
上列被告因毒品危害防制條例案件，經檢察官提起公訴（100年
度毒偵字第427號），被告於準備程序中就被訴事實為有罪之陳
述，經本院合議庭裁定改行簡式審判程序，並判決如下：
    主  文
林恩煌施用第一級毒品，累犯，處有期徒刑拾月。扣案之注射針
筒壹支沒收。
    事  實
一、林恩煌前因施用毒品案件，經本院以89年度毒聲字第282號
    裁定送觀察勒戒，因認無繼續施用毒品傾向，經臺灣宜蘭地
    方法院檢察署檢察官於民國89年6月16日以89年度毒偵緝字
    第172號為不起訴處分確定。又因施用毒品案件，經本院以9
    4年度訴字第395號判決判處有期徒刑7月、4月，定應執行刑
    為有期徒刑9月確定，於94年12月26日入監執行，於95年9月
    17日縮刑期滿執行完畢。復因犯毒品、公共危險案件，經本
    院以96年度訴字第405號判決判處有期徒刑10月、3月，經定
    應執行刑為有期徒刑1年確定，再因犯毒品、詐欺、恐嚇案
    件，經本院分別以97年度訴字第549號、98年度易字第54號
    判決判處有期徒刑9月、6月、6月、6月、4月，經定應執行
    刑為有期徒刑1年7月確定，於97年7月29日入監執行，於99
    年8月20日縮短刑期假釋出監，於假釋期間，復因施用毒品
    案件，再經本院以100年度易字第158號判處有期徒刑5月確
    定。詎仍不知悛悔，復基於施用第一級毒品海洛因之犯意，
    於100年3月17日晚上某時許，在宜蘭縣宜蘭市○○路34巷48
    之25號住處附近車上，以注射針筒注射之方式，施用第一級
    毒品海洛因1次，嗣於100年3月18日凌晨4時許駕駛T9-8347
    號自用小客車，在宜蘭縣宜蘭市○○路○段運動公園前，為
    警盤檢查獲，並在其所駕駛之上開車上扣得注射針筒1支，
    經警於同日採尿送驗，結果檢出鴉片類陽性反應而查悉上情
    。
二、案經宜蘭縣政府警察局宜蘭分局報告臺灣宜蘭地方法院檢察
    署檢察官偵查起訴。
    理  由
一、本案被告林恩煌所犯係死刑、無期徒刑、最輕本刑為3年以
    上有期徒刑以外之罪，其於準備程序中就前揭被訴事實為有
    罪之陳述，經受命法官告知簡式審判程序之旨，並聽取被告
    、辯護人與公訴人之意見後，本院認無不得或不宜改依簡式
    審判程序進行之情事，依刑事訴訟法第273條之1第1項、第
    284條之1規定，裁定本案由受命法官獨任進行簡式審判程序
    ，合先敘明。
二、上揭犯罪事實，業據被告林恩煌供認不諱，又被告為警查獲
    後，其尿液經採集送驗，確係呈鴉片類陽性反應，此有慈濟
    大學濫用藥物檢驗中心檢驗總表、宜蘭縣政府警察局宜蘭分
    局毒品犯罪嫌疑人尿液採驗作業管制紀錄表各1份附卷可稽
    ，復有注射針筒1支扣案可佐，是被告自白與事實相符。查
    被告前因施用毒品案件，經本院以89年度毒聲字第282號裁
    定送觀察勒戒，因認無繼續施用毒品傾向，經臺灣宜蘭地方
    法院檢察署檢察官於89年6月16日以89年度毒偵緝字第172號
    為不起訴處分確定。又因施用毒品案件，經本院以94年度訴
    字第395號判決判處有期徒刑7月、4月，定應執行刑為有期
    徒刑9月確定，於94年12月26日入監執行，於95年9月17日縮
    刑期滿執行完畢。復因犯毒品、公共危險案件，經本院以96
    年度訴字第405號判決判處有期徒刑10月、3月，經定應執行
    刑為有期徒刑1年確定，再因犯毒品、詐欺、恐嚇案件，經
    本院分別以97年度訴字第549號、98年度易字第54號判決判
    處有期徒刑9月、6月、6月、6月、4月，經定應執行刑為有
    期徒刑1年7月確定，於97年7月29日入監執行，於99年8月20
    日縮短刑期假釋出監，有臺灣高等法院被告前案紀錄表在卷
    可按，本件事證明確，被告犯行堪以認定，應依法論科。
三、核被告所為，係犯毒品危害防制條例第10條第1項之施用第
    一級毒品罪。其施用第一級毒品海洛因前持有第一級毒品海
    洛因之低度行為，為其施用毒品之高度行為所吸收，不另論
    罪。查被告前因施用毒品案件，經本院以94年度訴字第395
    號判決判處有期徒刑7月、4月，定應執行刑為有期徒刑9月
    確定，於94年12月26日入監執行，於95年9月17日縮刑期滿
    執行完畢，有卷附臺灣高等法院被告前案紀錄表可按，其受
    有期徒刑之執行完畢後，5年內故意再犯本件有期徒刑以上
    之罪，為累犯，應依法加重其刑。爰審酌被告施用毒品之行
    為對於自己及社會所造成之危害程度非輕，且經觀察勒戒後
    ，仍難抑毒癮，再度施用毒品，惟念其犯後坦承犯行，態度
    尚稱良好等一切情狀，量處如主文所示之刑。扣案之注射針
    筒1支，亦屬被告所有，供本件施用毒品使用，業據被告於
    本院審理中供明（詳本院卷第25頁），爰均依刑法第38條第
    1項第2款規定宣告沒收之。
據上論斷，應依刑事訴訟法第273條之1、第299條第1項前段，毒
品危害防制條例第10條第1項，刑法第11條前段、第47條第1項、
第38條第1項第2款，判決如主文。
本案經檢察官張學翰到庭執行職務。
中    華    民    國   100    年    9     月    28    日
                  刑事第三庭  法  官  張育彰
以上正本證明與原本無異。
如不服本判決應於收受本判決後10日內向本院提出上訴書狀，並
應敘述具體理由。若未敘述理由者，應於上訴期間屆滿後20日內
向本院補提理由書狀(均須按他造當事人之人數附繕本)。
                              書記官  陳靜宜
中    華    民    國   100    年    9     月    28    日
附錄本案論罪科刑法條：
毒品危害防制條例第10條第1項
施用第一級毒品者，處6月以上5年以下有期徒刑。